【裁判字號】    95,交聲,1554
【裁判日期】    951108
【裁判案由】    交管條例聲異
【裁判全文】
臺灣板橋地方法院刑事裁定            95年度交聲字第1554號
原處分機關  交通部公路總局臺北區監理所蘆洲監理站
異  議  人
即受處分人  正光店鋪裝設股份有限公司
代  表  人  甲○○
上列受處分人因違反道路交通管理處罰條例案件，對於交通部公
路總局台北區監理所蘆洲監理站中華民國95年9 月5 日以北監蘆
字第裁46-1AB227580號違反道路交通管理事件裁決書所為之裁決
處分不服，聲明異議，本院裁定如下：
    主      文
異議駁回。
    理      由
壹、原處分意旨略以：異議人即受處分人所有之車牌號碼ＣＱＡ
    ─２３５號重型機車，於民國95年8 月2 日上午10時許，在
    台北市○○街○段118 號處，因「在設有禁止停車標誌之處
    所停車」之違規，經依道路交通管理處罰條例第56條第1 項
    第4 款規定逕行舉發，填具台北市政府交通局95年8 月4 日
    北市交停字第1AB227580 號舉發違反道路交通管理事件通知
    單，異議人雖於95年9 月1 日繳納罰鍰新台幣（下同）600
    元，惟仍提出申訴，原處分機關乃於95年9 月5 日依道路交
    通管理處罰條例第56條第1 項第4 款規定，裁處罰鍰600 元
    。
貳、異議意旨則以：當時系爭車輛係交由白禮維駕駛，沿台北市
    ○○街○段90巷左轉進入武昌街二段，並停放於該路段118
    號前。惟漢口街二段90巷處並未設置「徒步區內禁止停車」
    標誌，且武昌街二段「徒步區內禁止停車」之標誌設置則不
    明確，不能強求行為人注意該標誌，有違行政明確性原則。
    另行為人係欲前往觀賞早場電影，路邊尚有合法停車位，並
    非故意違規，原處分應予撤銷云云。
參、法院之判斷：
  一、異議人確有如舉發單所載之違規事實。
  （一）按汽車駕駛人停車時，有在設有禁止停車標誌、標線之
        處所停車情形者，處新台幣六百元以上一千二百元以下
        罰鍰，道路交通管理處罰條例第56條第1 項第4 款定有
        明文。
  （二）查異議人將前開機車交由白禮維駕駛，於前開時、地，
        停放在台北市西門町行人徒步區之設有「徒步區內禁止
        停車」標誌之台北市○○街○段118 號前，為台北市政
        府停車管理處舉發本件違規等事實，為異議人所不否認
        ，並據證人即開單舉發之交通助理員乙○○於本院審理
        時到庭證述明確，復有舉發違反道路交通管理事件通知
        單、照片等件為證，應堪信為真實。
  二、該標誌設置並未違反明確性原則，異議人不得主張免罰。
  （一）按違反行政法上義務之行為非出於故意或過失者，不予
        處罰；又不得因不知法規而免除行政處罰責任。但按其
        情節，得減輕或免除其處罰，行政罰法第7 條第1 項、
        第8 條分別定有明文。
  （二）查台北市○○街○段、漢口街90巷口，確實設有「徒步
        區內禁止停車」標誌，有卷附照片為證，未有不明確之
        情形；又「台北市西門町行人徒步區禁止停車」為眾所
        皆知之事，異議人主張該標誌不明確，即屬無據。另異
        議人自承行為人係由漢口街二段90巷違規左轉進入武昌
        街二段，並停放於該路段118 號，因而未看到該標誌等
        語，則行為人對於未注意該路段設有禁止停車標誌已有
        過失，自不得主張不知該路段禁止停車而免除行政處罰
        責任甚明。
  三、綜上所述，異議人交由行為人駕駛之系爭機車確有「在設
      有禁止停車標誌之處所停車」之違規，原處分機關據以裁
      罰，於法有據，異議人聲明異議為無理由，應予駁回。
肆、據上論斷，應依道路交通案件處理辦法第19條，裁定如主文
    。
中    華    民    國    95    年    11    月    8     日
                  刑事第六庭  法  官  林鈺琅
上正本證明與原本無異。
如不服本裁定應於送達後五日內向本院提出抗告狀。
                              書記官  林蔚然
中    華    民    國    95    年    11    月    8     日


司法院資訊處製作；財團法人民間司法改革基金會備份。
